^Менің/мен<prn><pers><p1><sg><gen>$ ^мәңгілік/мәңгілік<adj>/мәңгілік<n><nom>/мәңгілік<n><attr>/мәңгілік<adj>+е<cop><aor><p3><pl>/мәңгілік<adj>+е<cop><aor><p3><sg>/мәңгілік<n><nom>+е<cop><aor><p3><pl>/мәңгілік<n><nom>+е<cop><aor><p3><sg>$ ^бақытты/бақыт<n><acc>/бақытты<adj>/бақыт<n>+лы<post>/бақытты<n><nom>/бақытты<n><attr>/бақытты<adj><advl>/бақытты<adj><subst><nom>/бақытты<adj>+е<cop><aor><p3><pl>/бақытты<adj>+е<cop><aor><p3><sg>/бақытты<n><nom>+е<cop><aor><p3><pl>/бақытты<n><nom>+е<cop><aor><p3><sg>/бақытты<adj><subst><nom>+е<cop><aor><p3><pl>/бақытты<adj><subst><nom>+е<cop><aor><p3><sg>$ ^адаммын/ада<n><px1sg><nom>+е<cop><aor><p1><sg>/адам<n><nom>+е<cop><aor><p1><sg>$^./.<sent>$
^Ол/ол<prn><pers><p3><sg><nom>/ол<det><dem>/ол<prn><dem><nom>/ол<prn><dem><nom>+е<cop><aor><p3><pl>/ол<prn><dem><nom>+е<cop><aor><p3><sg>$ ^әрдайым/әрдайым<adj>/әрдайым<adv>/әрдайым<adj><advl>/әрдайым<adj><subst><nom>/әрдайым<adj>+е<cop><aor><p3><pl>/әрдайым<adj>+е<cop><aor><p3><sg>/әрдайым<adj><subst><nom>+е<cop><aor><p3><pl>/әрдайым<adj><subst><nom>+е<cop><aor><p3><sg>$ ^күліп/күл<v><iv><gna_perf>/күл<v><iv><prc_perf>$ ^жүреді/жүр<vaux><aor><p3><pl>/жүр<vaux><aor><p3><sg>/жүр<v><iv><aor><p3><pl>/жүр<v><iv><aor><p3><sg>$^./.<sent>$^./.<sent>$
